# 关于《中审众环研究》之“问题问题3-2-30”结论依据来源

提问人：15828189447NXB 时间：2022-12-04 09:19:28
您好陈版主，在中审众环研究之“” 问题3-2-30 （同一控制下企业合并中，合并方以被合并方评估价值增资时的账务处理）解答中最后一段“上述做法仅为了解决《公司法》等相关法律法规规定与会计准则规定的潜在不一致而采用的实务变通方法，仅可在合并方以其自身股份作为合并对价的支付方式，且新增的注册资本和实收资本超出了被合并方净资产账面价值中所享有的相应份额时，才可在合并方的个别报表层面上应用”。请问这个是否有一个明确的依据？或者更细化的考虑？还是说只是考虑不同法规、规章之间差异而进行折中处理？谢谢陈版主。

回答人：chenyiwei
只是考虑不同法规、规章之间差异而进行折中处理。是为了避免实务中不必要的误解、避免法律法规之间冲突而作出的实务变通。